【裁判字號】    97,簡上,17
【裁判日期】    970527
【裁判案由】    傷害
【裁判全文】
臺灣桃園地方法院刑事判決              97年度簡上字第17號
上  訴  人  臺灣桃園地方法院檢察署檢察官
被      告  乙○○
            甲○○
上列上訴人因被告等傷害案件，不服本院民國96年12月17日96年
度壢簡字第2320號刑事簡易判決（聲請簡易判決處刑書案號：96
年度偵字第22718 號），提起上訴，本院管轄之第二審地方法院
合議庭判決如下：
    主  文
上訴駁回。
    事  實
一、緣乙○○前於民國89年間因贓物罪，而經本院於95年6 月30
    日，以90年度訴字第702 號刑事判決，判處有期徒刑6 月，
    如易科罰金，以銀元300 元即新臺幣900 元折算1 日，並於
    95年8 月21日確定在案，嗣其於95年11月13日易科罰金執行
    完畢。詎其於前開有期徒刑執行完畢後5 年內，而於96年6
    月24日凌晨2 、3 時許，與甲○○共至設於桃園縣龍潭鄉○○路140 號之「牛仔帽酒吧」（下稱系爭酒吧），適有戊○○與其友人丙○○亦至該處。乙○○因不滿戊○○曾於日前
    酒後以不潔之手抹擦其身體，其即夥同甲○○及其他姓名、
    年籍均不詳之人約7 、8 名（下稱其餘共犯），共同基於傷
    害他人身體之犯意聯絡，在設於系爭酒吧對面之龍潭大池旁
    之空地，分持棍棒或以拳腳，毆打戊○○及丙○○身體各處
    後，其餘共犯即將戊○○推入龍潭大池內，嗣系爭酒吧之老
    闆丁○○在經丙○○告知後，隨即前往龍潭大池並將戊○○
    拉起，詎乙○○與甲○○與其餘共犯仍繼續毆打戊○○身體
    各處，其餘共犯復將戊○○再次推入龍潭大池內，丁○○見
    狀後旋即將戊○○再度救起。然乙○○竟再持鐵棍毆打戊○○之後背部及手部，嗣乙○○等人因丁○○之勸告且見定點
    巡邏之員警前來始散去，戊○○即因此受有頭部外傷併頭皮
    挫傷、左尺骨骨折、背部挫傷及擦傷、右小腿裂傷約2 公分
    等傷害；丙○○則受有頭部外傷併頭皮裂傷、左前臂及背部
    挫傷等傷害。
二、案經戊○○、丙○○訴由桃園縣政府警察局龍潭分局報請臺
    灣桃園地方法院檢察署檢察官偵查後，聲請以簡易判決處刑
    。
    理  由
壹、程序部分：
    按被告以外之人於審判外之言詞或書面陳述，除法律有規定
    者外，不得作為證據。又被告以外之人於審判外之陳述，雖
    不符前4 條之規定，而經當事人於審判程序同意作為證據，
    法院審酌該言詞陳述或書面陳述作成時之情況，認為適當者
    ，亦得為證據。當事人、代理人或辯護人於法院調查證據時
    ，知有第159 條第1 項不得為證據之情形，而未於言詞辯論
    終結前聲明異議者，視為有前項同意，刑事訴訟法159 條第
    1 項、第159 條之5 分別定有明文。查本件認定事實所引用
    之卷內所有卷證資料（包含文書證據、物證、供述證據等證
    據），並無證據證明係違背法定程序所取得，被告、檢察官
    於審判程序中復未於言詞辯論終結前表示異議，故該等證據
    均有證據能力，合先敘明。
貳、實體部分：
一、訊據被告乙○○、甲○○均坦承其等確於上開時、地，因告
    訴人戊○○日前曾以不潔之手抹擦被告乙○○之身體，即夥
    同其餘共犯，共同持棍棒或以拳腳毆打告訴人戊○○及丙○○之身體各處，戊○○並經其餘共犯兩度推入龍潭大池內等
    情，此亦核與告訴人戊○○、丙○○於警詢中所為之指訴相
    符，並經證人丁○○於本院審理時到庭證述綦詳。此外，告
    訴人戊○○與丙○○確因於案發當日遭受被告2 人與其餘共
    犯持工具或以拳腳毆打身體各處，而致戊○○受有頭部外傷
    併頭皮挫傷、左尺骨骨折、背部挫傷及擦傷、右小腿裂傷約
    2 公分等傷害；丙○○則受有頭部外傷併頭皮裂傷、左前臂
    及背部挫傷等傷害部分，亦有國軍桃園總醫院附設民眾診療
    服務處所出具之診斷證明書2 份附偵卷第28頁、第29頁可稽
    ，堪信為真實。從而，被告2 人上開自白，核與事實相符，
    洵堪採為論罪科刑之依據。綜上所述，本案事證明確，被告
    2 人上揭傷害之犯行，洵堪認定。至被告乙○○雖於本院審
    理中辯稱其並無持鐵棍毆打告訴人，然該部分業據證人丁○○於本院審理中結證稱：「..... 之後我看到乙○○，我就
    叫他不要再打，但當時他好像很生氣，就去車上拿鐵棍子過
    來並且叫戊○○跪下來，再用鐵棍打戊○○的背後跟手部..
    ... 」等語明確（參本院卷第48頁），故足認被告乙○○確
    有持鐵棍毆打告訴人戊○○一節無誤，被告乙○○前揭辯解
    ，顯係事後卸責之詞，不足採信。
二、核被告2 人所為均係犯刑法第277 條第1 項前段之傷害罪。
    且被告2 人與其餘共犯間，有犯意聯絡與行為分擔，均為共
    同正犯。原審以被告2 人上開犯行罪證明確，並審酌被告乙○○僅因細故爭執，心懷不滿，即糾同被告甲○○及其餘共
    犯共同傷害告訴人2 人之犯罪之動機、目的、手段、告訴人
    2 人所受傷害之程度，及被告2 人犯罪後雖均坦承犯行，然
    迄原審判決前均未與告訴人2 人達成和解賠償損害，及審酌
    被告乙○○係於如犯罪事實欄所載前案確定判決所處有期徒
    刑執行完畢後5 年內，再故意犯本件有期徒刑以上刑之罪，
    應為累犯，並據以加重其刑，及被告2 人與其餘共犯，持以
    毆打告訴人2 人之工具均未扣案，且無證據證明該等工具係
    被告2 人或其餘共犯所有，而不另諭知沒收之宣告等一切情
    狀，適用刑法第28條、第277 條第1 項、第47條第1 項、第
    41 條 第1 項前段，刑法施行法第1 條之1 第1 項、第2 項
    前段，分別判決被告乙○○為累犯，處有期徒刑6 月、被告
    甲○○處有期徒刑4 月，並均諭知易科罰金之折算標準，其
    認事用法，均無違誤，量刑亦屬妥適。檢察官以原審量刑過
    輕為由，提起上訴，為無理由，詳如前述，自應將其上訴駁
    回。
三、又按殺人未遂與傷害之區別，應以加害人有無殺意為斷，以
    戕害他人生命之故意，著手於刺殺之實行而未發生死亡之結
    果，為殺人未遂；倘無使人喪失生命之故意，僅在使其身體
    、健康受到傷害，則為傷害罪，二罪皆發生傷害之結果，祗
    其主觀犯意及身體傷害程度不同而已，最高法院84年度台上
    字第3179號判決亦採此見解。是查，被告2 人係因告訴人戊○○日前曾以不潔之手抹擦被告乙○○之身體之細故，而與
    其餘共犯共同傷害告訴人，惟被告2 人與告訴人戊○○並無
    深仇大恨，其等毆打告訴人戊○○，及任由其餘共犯將告訴
    人戊○○推入龍潭大池2 次，雖有不該，然被告2 人與其餘
    共犯若確有致告訴人戊○○死亡之意，應不會同意系爭酒吧
    之老闆丁○○救起告訴人戊○○，且在持械毆打告訴人戊○○時，亦會針對致命之部位，例如頭部、心臟部位等處予以
    重創，然觀以告訴人戊○○所受之傷害，並無此等足以致命
    傷害之情形存在，故可認被告2 人與其餘共犯上開所為，應
    僅係基於普通傷害之故意而加以傷害告訴人戊○○，並無殺
    人之主觀犯意。從而，告訴人戊○○於本院審理中雖一再主
    張被告2 人與其餘共犯所為，係構成刑法第271 條第2 項、
    第1 項之殺人未遂罪云云，洵無可採，末此敘明。
據上論斷，依刑事訴訟法第455 條之1 第1 項、第3 項、第368
條，判決如主文。
本案經檢察官董良造到庭執行職務。
中    華    民    國    97    年    5     月    27    日
            刑事第十二庭  審判長  法  官  王美玲
                                  法  官  許雅婷
                                  法  官  林靜梅
以上正本證明與原本無異。
本件不得上訴。
                                  書記官  廖宜政
中    華    民    國    97    年    5     月    27    日
附錄本案論罪科刑之法條
刑法第277條
傷害人之身體或健康者，處3 年以下有期徒刑、拘役或1 千元以
下罰金。
犯前項之罪因而致人於死者，處無期徒刑或7 年以上有期徒刑；
致重傷者，處3 年以上10年以下有期徒刑。


司法院資訊處製作；財團法人民間司法改革基金會備份。
